【裁判字號】    98,交聲,620
【裁判日期】    980424
【裁判案由】    交管條例聲異
【裁判全文】
臺灣板橋地方法院交通事件裁定         98年度交聲字第620號
異  議  人
即受處分人  甲○○
上列異議人即受處分人因違反道路交通管理處罰條例案件，對於
交通部公路總局臺北區監理所中華民國九十八年三月十八日所為
北監自裁字裁四○－BF0000000號裁決，聲明異議，本院
裁定如下：
    主      文
異議駁回。
    理      由
一、按汽車駕駛人，行車速度，超過規定之最高時速，或低於規
    定之最低時速，除有第四十三條第一項第二款情形外，處新
    臺幣（下同）一千二百元以上二千四百元以下罰鍰；汽車駕
    駛人有道路交通管理處罰條例第四十條情形者，除依原條款
    處罰鍰外，並予記違規點數一點，道路交通管理處罰條例第
    四十條、第六十三條第一項第一款分別定有明文。
二、本件受處分人即異議人甲○○駕駛車號○九三○－FB號自用
    一般小客車，於民國九十八年一月七日下午一時二十八分許
    ，行經南下台一線三六九點六公里處，該處行車速限為六十
    公里，受處分人駕駛之該部汽車竟以七十四公里之時速，超
    速十四公里未滿二十公里行駛，為高雄市政府警察局交通警
    察大隊三民二分隊警員以裝置在道路右側之照相式雷達測速
    儀器（型號PLUSII、器號○六FPP○二○六）拍照取證後逕
    行製單舉發，經將舉發通知單送達於受處分人後，受處分人
    於應到案日期前向原處分機關提出申訴，經原處分機關請原
    舉發單位調查結果，仍認受處分人駕駛之該部汽車有於前揭
    路段超速行駛行為，原處分機關乃依道路交通管理處罰條例
    第四十條、第六十三條第一項（裁決書漏載第一款）、第八
    十五條第一項及違反道路交通管理事件統一裁罰基準表規定
    ，以受處分人駕駛上開汽車超過規定之最高時速未滿二十公
    里行駛，於九十八年三月十八日裁處受處分人一千六百元罰
    鍰、並記違規點數一點。
三、異議人即受處分人甲○○固於陳述書及聲明異議狀承認其駕
    駛上開車輛於上揭時間行經南下台一線三六九點六公里處為
    警用雷達測速儀器測速拍照之事實，惟矢口否認有違反道路
    交通管理處罰條例之行為，辯稱：照片中有兩輛車，不能證
    明係伊車超速，有可能是前方車輛超速經過伊車，所以伊車
    併同被拍到云云。經查，異議人於上述時、地超速駕駛上開
    車輛一節，有卷附經警送檢合格據以測速拍照採證之照相式
    雷達測速儀所攝得之採證照片一幀（觀諸該照片上方顯示之
    日期時間、地點、速限、車速等內容可知上情）及經濟部標
    準檢驗局九十七年六月二十五日核發之雷達測速儀檢定合格
    證書一紙（型號PLUSII、器號○六FPP○二○六、檢定日期
    九十七年六月二十五日、有效期限九十八年六月三十日）可
    證，而該雷達測速儀之運作原理，係根據雷達的發射波及由
    移動車輛的反射波間的頻率差來計算車速，即雷達波以一精
    確預設之角度發射，並跨越車道，當車輛行經雷達波範圍，
    則雷達波被反射回感測器，於偵測到車輛抵達並反射雷達波
    後，其會量測車輛速度，確認量測結果正確性，假如車輛速
    度超過速限，則啟動照相裝置，相機記錄超速違規舉發用之
    相關資訊，偵測直至車輛離開，再準備進行下一次量測，又
    為裝設在道路右側之雷達測速儀器拍照鎖定量測之超速車輛
    相片，經與「去向車右側判斷表」相合，超速車輛會顯示在
    該表劃定之斜線區域上，有卷附雷達測速裝備之工作原理相
    關資料、去向車右側判斷表資料各一份可佐，本件異議人所
    駕車輛既經以上述裝置在道路右側之雷達測速儀運作原理量
    測到係超速駕駛，因而啟動照相裝置採證，經比對上開判斷
    表亦顯示其在斜線區域內，有卷附異議人所駕車輛經與該判
    斷表對應相合之資料一份可稽，又查無該雷達測速儀器在上
    開舉發違規期間內有故障之情，是在雷達偵測範圍內之異議
    人所駕車輛確有超速之情無訛。採證照片右側雖有異議人所
    稱另部車輛之影像，惟細究該部車輛於採證時並未在雷達波
    偵測範圍內，果若異議人所述係他部車輛超速為真，則該他
    部車輛應一進入雷達波發射範圍內，即被鎖定拍照，豈有待
    該車行進至上開雷達波偵測範圍即斜線區域外始為拍照之理
    ，況依上開測速原理說明圖示，從感測反射波計算車輛速度
    ，於確認超速至啟動拍照均係針對同一車輛而為，反應時間
    之快，無可想像該他車於此極短之時間即可瞬間移動而橫跨
    整個偵測範圍，致漏未採證之情事發生，是該雷達測速儀所
    採證者顯係針對異議人駕駛上開車輛為之，異議人徒以前詞
    置辯，洵非足採。
四、綜上，異議人於上揭時、地，確有超速十四公里以上未滿二
    十公里之違規駕駛行為，堪認屬實。是原處分機關依首揭規
    定，裁罰異議人一千六百元，並記違規點數一點，於法要無
    不合。本件異議人之異議為無理由，應予駁回。
據上論斷，應依道路交通案件處理辦法第十九條，裁定如主文。
中    華    民    國    98    年    4     月    24    日
                   臺灣板橋地方法院交通法庭
                           法  官  王綽光
以上正本證明與原本無異。
如不服本裁定，應於裁定送達後5 日內向本院提出抗告狀。
                           書記官  許清秋
中    華    民    國    98    年    4     月    27    日


司法院資訊處製作；財團法人民間司法改革基金會備份。
